【裁判字號】    98,審訴,606
【裁判日期】    980914
【裁判案由】    偽造有價證券等
【裁判全文】
臺灣士林地方法院刑事判決             98年度審訴字第606號
公  訴  人  臺灣士林地方法院檢察署檢察官
被      告  甲○○
上列被告因偽造有價證券等案件，經檢察官提起公訴（97年度偵
字第13340 號），經訊問被告後，被告為認罪之答辯，本院合議
庭裁定認宜由受命法官獨任改行簡式審判程序並判決如下：
    主  文
甲○○共同行使偽造之信用卡，處有期徒刑陸月，如易科罰金，
以新臺幣壹仟元折算壹日。如附表所示偽造之信用卡張、如附
件起訴書之附件所示信用卡簽帳單之商店存根聯上偽造之「王安
和」署押共計捌枚均沒收。
    事實及理由
一、本件犯罪事實、證據，均引用檢察官起訴書（如附件）之記
    載，並證據補充如下：被告甲○○於本院審理中就其本件犯
    行自白不諱（本院98年8 月6 日審判筆錄第1 至3 頁參照）
    。
二、按在信用卡背面簽名欄簽名，自形式上整體觀察，即足以知
    悉係表示信用卡之簽名者於信用卡有效期限內有權使用該信
    用卡之辨識及證明，並非依習慣或特約表示一定用意之證明
    ，性質上係屬刑法第210 條之私文書（最高法院93年度第2
    次刑事庭會議決議參照）。核被告所為，係犯刑法第201 條
    之1 第2 項之行使偽造信用卡罪、第216 條、第210 條之行
    使偽造私文書罪、第339 條第1 項之詐欺取財既遂罪、第33
    9 條第3 項、第1 項之詐欺取財未遂罪。又被告與年籍不詳
    、綽號「dior」之成年男子間就上開犯行均有犯意聯絡及行
    為分擔，皆為共同正犯。被告意圖供行使之用而收受偽造信
    用卡及在偽造信用卡背面簽名欄上偽造署押之低度行為，均
    為行使偽造信用卡之高度行為所吸收；又被告於信用卡簽帳
    單上偽造署押之行為，係偽造私文書之階段行為，偽造私文
    書後復持以行使，偽造私文書之低度行為應為行使偽造私文
    書之高度行為所吸收，均不另論罪。被告先後持如附表編號
    1 、2 所示之偽造信用卡刷卡偽造簽帳單之私文書而詐欺取
    財既遂及未遂、行使偽造信用卡、行使偽造私文書等多次犯
    行，各均係於密接之時間在同一地點消費之複次刷卡，客觀
    上雖有多次行使偽造信用卡及行使偽造私文書之舉動，惟各
    行為之獨立性極為薄弱，依一般社會觀念難以強行分離，各
    應包括於一行為予以評價，始為合理，故其詐欺取財既遂（
    含未遂）、行使偽造信用卡與行使偽造私文書分別均為接續
    犯之包括一罪。起訴意旨雖未論及被告涉犯詐欺取財未遂罪
    ，然被告既已使用如附表編號2 所示之偽造信用卡刷卡結帳
    ，顯已著手實施詐欺取財犯行，嗣因遭店員當場發覺而棄置
    如附表編號2 之偽造信用卡而不遂，自另涉有詐欺取財未遂
    罪，且與已起訴之詐欺取財既遂部分具有接續犯之實質上一
    罪法律關係，同為起訴效力所及，本院自得併予審究。被告
    均以單一包括之刷卡詐欺行為同時觸犯共同詐欺取財既遂、
    共同行使偽造私文書及共同行使偽造信用卡之數罪名，為想
    像競合犯，應依刑法第55條前段之規定，從一重之共同行使
    偽造信用卡罪論處。爰審酌被告經商失敗，不思正途營生，
    為牟取不法利益，一時失慮而收受偽造信用卡並行使之，危
    害信用卡正常交易秩序安全，使他人財物遭受損害，而非可
    取，惟念及其犯後始終坦承犯行，於本院審理時亦表示願意
    賠償被害人之損失，然目前從事房地產業務員之收入暫時無
    以賠償，認其犯後態度尚稱良好，及本件犯罪所生之損害等
    一切情狀，爰量處如主文所示之刑，並諭知易科罰金之折算
    標準，以示懲戒。
三、如附表各編號所示偽造之信用卡3 張（其中編號1 所示之信
    用卡1 張未扣案，但無從證明業已滅失），均屬偽造之信用
    卡，不問屬於犯人與否，均應依刑法第205 條之規定宣告沒
    收，至上開偽造之信用卡既已諭知沒收，被告於附表各編號
    所示信用卡背面簽名欄上偽造之「王安和」署押，自無庸重
    複諭知沒收。又被告偽造如起訴書附件所示信用卡簽帳單之
    商店存根聯，均業經被告交予各特約商店存查，均非屬被告
    所有，自不得宣告沒收，然附件所示信用卡簽帳單之商店存
    根聯上偽造之「王安和」署押共計8 枚，均屬偽造之署押，
    不問屬於被告與否，均應依刑法第219 條之規定宣告沒收，
    而有關上開信用卡簽帳單之持卡人存根聯部分，雖均為被告
    保管而為其等所有，然並未扣案，復無證據證明其尚存在，
    為免日後執行困難，爰不併予宣告沒收。
四、據上論斷，應依刑事訴訟法第273 條之1 第1 項前段、第29
    9 條第1 項前段、第310 條之2 、第454 條第2 項，刑法第
    28條、第201 條之1 第2 項、第216 條、第210 條、第339
    條第1 項、第3 項、第1 項、第55條前段、第41條第1 項前
    段、第205 條、第219 條，刑法施行法第1 條之1 ，判決如
    主文。
五、本案經檢察官曾勁元到庭執行職務。
中    華    民    國    98    年    9    月    14     日
                  刑事第一庭法  官  王沛雷
以上正本證明與原本無異。
如不服本判決，應於收受送達後10日內向本院提出上訴書狀，其
未敘述上訴理由者，應於上訴期間屆滿後20日內向本院補提理由
書狀（均須按他造當事人之人數附繕本）。
                            書記官  吳尚文
中    華    民    國    98    年    9    月     14    日
附錄論罪科刑法條：
刑法第201 條之1 第2 項
行使前項偽造、變造之信用卡、金融卡、儲值卡或其他相類作為
簽帳、提款、轉帳或支付工具之電磁紀錄物，或意圖供行使之用
，而收受或交付於人者，處5 年以下有期徒刑，得併科3 萬元以
下罰金。
刑法第216 條
行使第 210 條至第 215 條之文書者，依偽造、變造文書或登載
不實事項或使登載不實事項之規定處斷。
刑法第210 條
偽造、變造私文書，足以生損害於公眾或他人者，處 5 年以下有
期徒刑。
刑法第339條
意圖為自己或第三人不法之所有，以詐術使人將本人或第三人之
物交付者，處5 年以下有期徒刑、拘役或科或併科1 千元以下罰
金。
以前項方法得財產上不法之利益或使第三人得之者，亦同。
前二項之未遂犯罰之。
附表：
┌──┬────────┬────┐
│編號│偽卡之卡號      │發卡銀行│
├──┼────────┼────┤
│1   │0000000000000000│慶豐銀行│
├──┼────────┼────┤
│2   │0000000000000000│慶豐銀行│
├──┼────────┼────┤
│3   │0000000000000000│慶豐銀行│
└──┴────────┴────┘


司法院資訊處製作；財團法人民間司法改革基金會備份。
